Minutes et répertoires du notaire Arsène AUMONT-THIÉVILLE, 29 avril 1834 - 15 octobre 1869 (étude X)
Archives nationales
- Répertoire(s) de Arsène AUMONT-THIÉVILLE, 29 avril 1834 - 15 octobre 1873; MC/RE/X/30 - MC/RE/X/35
  - Répertoire. 1839, 10 mars - 1846, 11 juillet, 10 mars 1839 - 11 juillet 1846; MC/RE/X/31
    - Inventaire après décès de Jean-Jacques Grosrenaud, banquier, décédé le 28 août 1842, rue de Vendôme n°17. A la requête de Sophie Bernard, sa veuve, rue du Faubourg du Roule, n° 77 bis., 12 octobre 1842
      inventaire après décès; Faubourg-du-Roule (rue du); Vendôme (rue de); Grosrenaud, Jean-Jacques; Bernard, Sophie; banquier
    - inventaire après décès de François Legrand, costumier, décédé le 12 septembre 1842, boulevard Saint-Denis n°14, 15 octobre 1842
      inventaire après décès; Saint-Denis (boulevard); Legrand, François
    - Inventaire après décès de Marie-Augustine Furet épouse de Pierre-Michel Rouland, marchand épicier, décédée le 9 octobre 1842, rue du Faubourg Saint-Denis, n° 10., 19 octobre 1842
      inventaire après décès; Faubourg-Saint-Denis (rue du); Furet, Marie-Augustine; Rouland, Pierre-Michel; commerçant
    - Inventaire après décès de Henry-Jules Toulouse, entrepreneur de messageries, rue du Faubourg Saint-Denis n°50, décédé le 20 octobre 1842, à Auteuil., 24 octobre 1842
      inventaire après décès; Auteuil (ancienne commune); Faubourg-Saint-Denis (rue du); Toulouse, Henri-Jules; messager
    - Inventaire après décès de Jean-François-Marie Fontaine, employé retraité, décédé le 11 octobre 1842, rue de la Monnaie, n° 24., 28 octobre 1842
      inventaire après décès; Monnaie (rue de la); Fontaine, Jean-François-Marie
    - Inventaire après décès de Françoise-Marie Prodhomme, veuve en première noces de Julien Couban et en seconde noces de Simon-Michel Betton, décédée le 31 août 1842, rue Saint Denis n°337, 10 novembre 1842
      inventaire après décès; Saint-Denis (rue); Prodhomme, Françoise-Marie; Couban, Julien; Betton, Simon-Michel
    - Inventaire après décès de Marguerite Moury, veuve en première noces de Pierre Foucault et en seconde noces de François-Léonard Leclère, décédée le 3 novembre 1842, rue Mauconseil, n° 3., 15 novembre 1842
      inventaire après décès; Mauconseil (rue); Moury, Marguerite; Foucault, Pierre; Leclère, François-Léonard
    - Inventaire après décès de Joseph Haton, décédé le 15 août 1842, rue Sainte-Appoline n°21. A la requête de Rosalie Aubry, sa veuve., 23 novembre 1842
      inventaire après décès; Sainte-Apolline (rue); Haton, Joseph; Aubry, Rosalie
    - Inventaire après décès de Hippolyte-Jean-Frédéric Emmery, décédé le 10 septembre 1842 à Mayence, demeurant rue Bréda, n° 23., 30 novembre 1842
      inventaire après décès; Mayence (Allemagne); Bréda (rue); Emmery, Hippolyte-Jean-Frédéric
    - Inventaire après décès de Louise-Adélaïde Mathas épouse de Louis-Augustin Coutin, marchand de vins, décédée le 15 juillet 1842, quai de Gèvres n°22., 15 décembre 1842
      inventaire après décès; Gesvres (quai de); Mathas, Louise-Adélaïde; Coutin, Louis-Augustin; commerçant
    - Inventaire après décès de Thérèse-Denise Mallet, célibataire décédée à Joinville le Pont canton de Charenton arrondissement de Sceaux (Seine) le 10 janvier 1843. A la requête de Jacques-Anne-Nicolas Papier, propriétaire, rue Saint-Laurent, n° 9., 15 février 1843
      inventaire après décès; Joinville-le-Pont (Val-de-Marne); Saint-Laurent (rue); Mallet, Thérèse-Denise; Papier, Jacques-Anne-Nicolas
    - Inventaire après décès de Claire-Euphrosine-Zephirine Gabrielle Moine, épouse de François-Jean-Baptiste-Théodore Guilleminot, rue de la Victoire n°40, décédée le 2 février 1843 à Langres., 17 février 1843
      inventaire après décès; Langres (Haute-Marne); Victoire (rue de la); Moine, Claire-Euphrosine-Zephirine-Gabrielle; Guilleminot, François-Jean-Baptiste-Théodore
    - Inventaire après décès de Marie-Madeleine Vaillant épouse de Jean-Louis Héricourt, place du Vieux Marché Saint-Martin, n° 14., 18 février 1843
      inventaire après décès; Vieux-Marché-Saint-Martin (place du); Vaillant, Marie-Madeleine; Héricourt, Jean-Louis
    - Inventaire après décès de Jeanne-Thérèse Imbault, épouse de Pierre Buchette, fondeur en cuivre, rue des Gravilliers n°31, décédée le 16 février 1843., 21 février 1843
      inventaire après décès; Gravilliers (rue des); Imbault, Jeanne-Thérèse; Buchette, Pierre; fondeur
    - Inventaire par suite de nomination d'administration provisoire à Pierre-Frédéric Veret, tailleur d'habits, rue Croix des Petits Champs, n° 19, à la requête de Marguerite-Héloïse Chagot, son épouse., 17 mars 1843
      inventaire; Croix-des-Petits-Champs (rue); Veret, Pierre-Frédéric; Chagot, Marguerite-Héloïse; tailleur d'habits
    - Inventaire après décès de Pierre-François-Guillaume Brunet, ancien employé, décédé le 7 février 1843, à la requête de Félicité-Victoire Brunet sa fille, sans profession, rue Bourdaloue, n° 7., 18 mars 1843
      inventaire après décès; Bourdaloue (rue); Brunet, Pierre-François-Guillaume; Brunet, Félicité-Victoire
    - Inventaire après décès de Thérèse-Fernandine Martin, épouse de Théodore-Joseph Bourgeois, rentier, décédée le 22 mars 1843 à Belleville, rue de Calais, n° 39., 29 mars 1843
      inventaire après décès; Belleville (ancienne commune); Calais (rue de); Bourgeois, Théodore-Joseph; Martin, Thérèse-Fernandine
    - Inventaire après décès de Jean-Marie Vernet, artiste peintre, décédé le 12 mars 1843, rue Saint-Nicolas d'Antin, n° 59. A la requête de Marie-Alexandrine-Félicité Boimat, sa veuve., 30 mars 1843
      inventaire après décès; Saint-Nicolas-d'Antin (rue); Vernet, Jean-Marie; Boimat, Marie-Alexandrine-Félicité; peintre; artiste
    - Inventaire après décès de Jeanne-Elisabeth Legier, veuve de Jean-Baptiste Rigal, rue Saintonge n° 11, décédée le 15 mars 1843., 5 avril 1843
      inventaire après décès; Saintonge (rue de); Legier, Jeanne-Elisabeth; Rigal, Jean-Baptiste
    - Inventaire par nomination d'administrateur provisoire à Louis-Bernard Allain, ancien marchand bonnetier, rue de Bondy, n° 52, actuellement placé à la maison de santé du docteur Metivée à Ivry., 8 avril 1843
      inventaire; Ivry-sur-Seine (Val-de-Marne); Bondy (rue de); Allain, Louis-Bernard; Metivée; fabricant d'accessoires vestimentaires; docteur d'université
    - Inventaire après décès de Pierre-François Million, rue des Acacias à Montmartre, décédé le 16 mars 1843, rue Bichat, n° 24. A la requête de Marguerite-Rosalie Peltre, sa veuve, veuve en 1ères noces de François Lonjean., 25 avril 1843
      inventaire après décès; Montmartre (ancienne commune); Acacias (rue des); Acacias (rue des); Bichat (rue); Million, Pierre-François; Lonjean, François; Peltre, Marguerite-Rosalie
    - Inventaire après décès de Jean-Claude-Marie Fauchery, artiste graveur, décédé le 15 avril 1843, rue Grange-Batelière, n° 70. A la requête de Françoise-Augustine Goblet, sa veuve, rue Neuve Saint-Martin, n° 11., 26 avril 1843
      12 juillet 1843, procès-verbal d'enchères pour parvenir à la vente d'une planche représentant la Joconde gravée par feu Jean-Claude-Marie Fauchery.
      inventaire après décès; Grange-Batelière (rue de la); Neuve-Saint-Martin (rue); Fauchery, Jean-Claude-Marie; Goblet, Françoise-Augustine; graveur
    - Inventaire après décès de Pierre François, marchand de bois, demeurant rue des Lombards, n° 8, décédé le 25 avril 1843. A la requête de Marie-Françoise-Antoinette Turquin, sa veuve., 2 mai 1843
      inventaire après décès; Lombards (rue des); François, Pierre; Turquin, Marie-Françoise-Antoinette; négociant
    - Inventaire après décès de Jacques Labat, ancien fabricant de fleurs artificielles, rue du Faubourg du Temple n°48, décédé le 9 mai 1843. A la requête de Catherine-Pierrette Poncin, sa veuve., 15 mai 1843
      inventaire après décès; Faubourg-du-Temple (rue du); Labat, Jacques; Poncin, Catherine-Pierrette; fleuriste
    - Inventaire après décès de Louise-Zélie Vaucher épouse de Jean-Charles Flagella, rue du Faubourg Saint-Denis, n° 56, décédée le 25 juillet 1835, rue des Petites Ecuries, n° 14., 15 mai 1843
      inventaire après décès; Faubourg-Saint-Denis (rue du); Petites-Ecuries (rue des); Vaucher, Louise-Zélie; Flagella, Jean-Charles
    - Inventaire après décès de Marie-Reine Fouroux veuve de Alexandre-Joseph-Antoine Leroy, rue du Vert Bois, n° 38., 24 mai 1843
      inventaire après décès; Vertbois (rue du); Fouroux, Marie-Reine; Leroy, Alexandre-Joseph-Antoine
    - Inventaire après décès de Eugène-Edmond Segretin arrivé à la Chapelle Saint-Denis (Seine), rue des Couronnes, n° 46. A la requête de Louise-Elisabeth-Aglaé Deruels, sa veuve., 3 juillet 1843
      inventaire après décès; La Chapelle (ancienne commune); Couronnes (rue des); Segretin, Eugène-Edmond; Deruels, Louise-Elisabeth-Aglaé
    - Inventaire après décès de François-Etienne Roby, entrepreneur de bâtiments, décédé le 23 juillet 1843, rue Saint-Denis, n° 342., 7 août 1843
      6 septembre 1843, cahier de charges pour la vente de fonds de maison garnie, à la requête de Marie-Louise Lair, sa veuve.
      inventaire après décès; cahier des charges; Saint-Denis (rue); Roby, François-Etienne; Lair, Marie-Louise; chef d'entreprise
    - Inventaire après décès de Pierre-Célestin Dumont Fillon, rue de la Barillerie, n° 31, décédé à la maison royale de santé, rue du Faubourg Saint-Denis, n° 112., 17 août 1843
      inventaire après décès; Barillerie (rue de la); Faubourg-Saint-Denis (rue du); Dumont Fillon, Pierre-Célestin
    - Inventaire après décès de Alexandrine-Olympe-Thérèse Martin, épouse de Eloy-Constancien Brisepot, marchand épicier, rue Grange-Batelière n° 29, décédée le 16 juin 1843 à Marseille (Oise)., 24 août 1843
      inventaire après décès; Marseille-en-Beauvaisis (Oise); Grange-Batelière (rue de la); Martin, Alexandrine-Olympe-Thérèse; Brisepot, Eloy-Constancien; commerçant
    - Inventaire après décès de Marie-Anne Colombel Liandier, veuve en première noces de Augustin Sage et épouse en seconde noces de Louis-François Viet, marchand de vins traiteur, rue du Chemin Vert, n° 25, décédée le 17 juin 1843., 28 septembre 1843
      inventaire après décès; Chemin-Vert (rue du); Colombel Liandier, Marie-Anne; Sage, Augustin; Viet, Louis-François; commerçant
    - Inventaire après décès de Marie-Josèphe Grillet, veuve de François Chiotin, décédée le 24 septembre 1843., 29 septembre 1843
      6 janvier 1844, état liquidatif de la succession de Marie-Josèphe Grillet, veuve en 1ère noces de Claude Manuel et en 2ème noces de Marie-Sauveur-François Chiotin, rue de Seine-Saint-Germain, n° 7.
      inventaire après décès; liquidation; Seine-Saint-Germain (rue de); Chiotin, François; Grillet, Marie-Josèphe; Manuel, Claude; Chiotin, Marie-Sauveur-François
    - Inventaire après décès de Lucien Coutant, décédé le 23 septembre 1843, rotonde du Temple escalier n°7, à la requête de Marie-Barbe Bourguignon sa veuve., 27 octobre 1843
      inventaire après décès; Rotonde-du-Temple (place de la); Coutant, Lucien; Bourguignon, Marie-Barbe
    - Inventaire après décès de Louis-Joseph Malpertuis, ancien boulanger, décédé le 11 octobre 1843, rue du Faubourg du Roule n° 46 bis. A la requête de Eléonore Bollot, sa veuve., 8 novembre 1843
      inventaire après décès; Faubourg-du-Roule (rue du); Malpertuis, Louis-Joseph; Bollot, Eléonore; boulanger
    - Inventaire après décès de Claude-Antoine Lecointre à la requête de Félicité Rozée, sa veuve, rue des Prêcheurs n°23., 8 décembre 1843
      inventaire après décès; Prêcheurs (rue des); Lecointre, Claude-Antoine; Rozée, Félicité
    - Inventaire après décès de Jacques Pascal Petel, à la requête de Marie-Josline-Clémentine Gosselin, sa veuve, rue du Faubourg Saint-Denis n° 99., 12 décembre 1843
      inventaire après décès; Faubourg-Saint-Denis (rue du); Petel, Jacques-Pascal; Gosselin, Marie-Josline-Clémentine
    - Inventaire après décès de Louise-Marie Bonnet, veuve de Jacques-Antoine Lecointre., 18 décembre 1843
      inventaire après décès; Bonnet, Louise-Marie; Lecointre, Jacques-Antoine
    - Inventaire après décès de monsieur Prévost, décédé le 26 décembre 1843 à Rome, à la requête de Geneviève Tourneur, sa veuve, rue Laffite n°43., 16 janvier 1844
      inventaire après décès; Laffitte (rue); Rome (Italie); Prévost, M.; Tourneur, Geneviève
    - Inventaire après décès de Louis Clément, propriétaire à Cernony (sic) près Châtillon arondissement de Gien (Loiret) décédé le 28 janvier 1844, rue Saint Denis, n° 112, hospice Dubois., 1er février 1844
      inventaire après décès; Cernoy-en-Berry (Loiret); Saint-Denis (rue); Clément, Louis
    - Inventaire après décès de Pierre-Frédéric Véret, marchand tailleur, arrivé en la maison de Santé du docteur Blanche à Montmartre. A la requête de Marguerite-Héloïse Chagot, sa veuve, rue Feydeau, n° 30., 26 février 1844
      inventaire après décès; Montmartre (ancienne commune); Feydeau (rue); Véret, Pierre-Frédéric; Chagot, Marguerite-Héloïse; Blanche; docteur d'université; tailleur d'habits
    - Inventaire après décès de Marthe Decombas, épouse de Jean-Claude Mignotet, marchand de vins, rue de l'Hôtel de Ville, n° 111., 11 mars 1844
      inventaire après décès; Hôtel-de-Ville (rue de l'); Decombas, Marthe; Mignotet, Jean-Claude; commerçant
    - Inventaire après décès de Rosalie Rouyer, décédée le 26 février 1844, rue Saint-Denis n° 374., 12 mars 1844
      inventaire après décès; Saint-Denis (rue); Rouyer, Rosalie
    - Inventaire après décès de Joseph-Marin Batard Gevelot, fabricant d'armes et amorces, décédé le 21 octobre 1843, rue Notre Dame des Victoires, n° 64. A la requête de sa veuve Joséphine Marchal., 18 mars 1844
      17 avril 1844, liquidation.
      inventaire après décès; liquidation; Notre-Dame-des-Victoires (rue); Gevelot, Joseph-Marin; Batard Gevelot, Joseph-Marin; Marchal, Joséphine; armurier
    - Inventaire à la requête de Etienne-Mathias dit Parisot Villemart, marchand de bois, quai de la Rapée n°39 bis, tant en son nom que comme tuteur de Marie-Elisabeth-Minette Parisot sa fille mineur., 28 juin 1844
      inventaire; Rapée (quai de la); Parisot Villemart, Etienne-Mathias; Parisot, Marie-Elisabeth-Minette; négociant
    - Inventaire après décès de Prosper Poret chevalier de Destière, décédé le 3 juillet 1844. A la requête de Suzanne Bezançon sa veuve, rue des Petits-Augustins, n° 28., 23 juillet 1844
      2 juillet 1845, obligation.
      inventaire après décès; obligation; Petits-Augustins (rue des); Poret de Destière, Prosper; Bezançon, Suzanne
    - Inventaire après décès de Antoine Thomas, décédé le 14 juillet 1844. A la requête de Félicité Simon, sa veuve, rue Neuve Popincourt, n° 15., 30 juillet 1844
      inventaire après décès; Neuve-Popincourt (rue); Thomas, Antoine; Simon, Félicité
    - Inventaire après décès de Jean-Baptiste-Alexandre Chevalier, décédé le 29 août 1844, rue des Marais Saint-Martin, n° 68. A la requête de Françoise-Marie Chevalier, sa veuve., 6 septembre 1844
      inventaire après décès; Marais (rue des); Chevalier, Jean-Baptiste-Alexandre; Chevalier, Françoise-Marie
    - Inventaire après décès de Rose-Désirée Durieu épouse de Auguste-Désiré Legras, décédée le 27 juillet 1844, rue du Nord, n°4., 10 septembre 1844
      inventaire après décès; Nord (rue du); Durieu, Rose-Désirée; Legras, Auguste-Désiré
    - Inventaire après décès de Hortense-Adélaïde-Zélie Fouquet épouse de Jacques Challet, décédée le 3 septembre 1844, rue du Faubourg Saint-Martin, n° 22., 27 septembre 1844
      inventaire après décès; Faubourg-Saint-Martin (rue du); Fouquet, Hortense-Adélaïde-Zélie; Challet, Jacques
    - Inventaire après décès de Elisabeth Poussin, veuve en 1ère noces de Jacques-Louis Laire et épouse en seconde noces de Jean-Baptiste-Louis Sayer, rue Royale Saint-Martin, n° 21., 27 septembre 1844
      inventaire après décès; Royale-Saint-Martin (rue); Poussin, Elisabeth; Sayer, Jean-Baptiste-Louis; Laire, Jacques-Louis
    - Inventaire après décès de Pellerin Simon, à la requête de Théodore Simon, passage Brady., 1er octobre 1844
      inventaire après décès; Brady (passage); Simon, Pellerin; Simon, Théodore
    - Inventaire après décès de Pierre-Michel Rouland, épicier, à la requête de Emilie-Virginie Foulotte, sa veuve, rue Saint-Denis n° 114, 9 octobre 1844
      20 novembre 1844, cahier d'enchères pour parvenir à la vente d'un fonds de commerce d'épicerie dépendant de la succession.
      inventaire après décès; cahier d'enchères; Saint-Denis (rue); Rouland, Pierre-Michel; Foulotte, Emilie-Virginie; commerçant
    - Inventaire après décès de Jeanne-Cornélie Boye épouse de Nicolas-Antoine Gobert, rue Picpus n°40., 16 octobre 1844
      inventaire après décès; Picpus (rue de); Boye, Jeanne-Cornélie; Gobert, Nicolas-Antoine
    - Inventaire après décès de Frédéric Allard, marchand de vins, rue des Buttes Saint-Chaumont n°10 à la requête de Joseph Allard demeurant à Maligny (Yonne), 21 octobre 1844
      18 novembre 1844, cahier de charges pour la vente d'un fonds de marchand de vins dépendant de la succession.
      inventaire après décès; cahier des charges; Buttes-Chaumont (rue des); Maligny (Yonne); Allard, Frédéric; Allard, Joseph; commerçant
    - Inventaire après décès de Reine-Pauline Deslandes, épouse de Jean-Baptiste-Nicolas Godard, décédée le 20 juin 1844, rue de Cléry n°50, 11 novembre 1844
      inventaire après décès; Cléry (rue de); Deslandes, Reine-Pauline; Godard, Jean-Baptiste-Nicolas
    - Inventaire après décès de Pauline-Pélagie Gorriez, décédé à la maison royale de la santé du docteur Dubois, rue Faubourg Saint-Denis, n° 112., 13 novembre 1844
      inventaire après décès; Faubourg-Saint-Denis (rue du); Gorriez, Pauline-Pélagie; Dubois, M.; docteur d'université
    - Inventaire après décès de Charles vicomte Lebailly de Marloop. A la requête de Marie-Marguerite Roblin, rue des Tournelles n° 30, 21 novembre 1844
      inventaire après décès; Tournelles (rue des); Lebailly de Marloop, Charles; Roblin, Marie-Marguerite
    - Inventaire après décès de François Durand, décédé le 9 septembre 1844. A la requête de Clotilde-Jeanne-Adélaïde Buffet sa veuve, rue des Filles du Calvaires n°15, 27 novembre 1844
      inventaire après décès; Filles-du-Calvaire (rue des); Durand, François; Buffet, Clotilde-Jeanne-Adélaïde
    - Inventaire après décès de Suzanne-Marie Nicot, veuve de Bernard Denevers, rentière, rue Saint-Denis, n° 354, décédée le 1er décembre 1844 à Saintry (Seine-et-Oise)., 23 décembre 1844
      inventaire après décès; Saint-Denis (rue); Saintry-sur-Seine (Essonne); Nicot, Suzanne-Marie; Denevers, Bernard
    - Inventaire après décès de Adrienne Labey épouse de André-Charles Ancelle, décédée le 26 décembre 1844, rue du Faubourg Montmartre, n° 16., 3 février 1845
      inventaire après décès; Faubourg-Montmartre (rue du); Labey, Adrienne; Ancelle, André-Charles
    - Inventaire après décès de Michel-Théodore Brisset, décédé le 27 janvier 1845, rue Saint-Denis, n° 167. A la requête d'Antoinette-Françoise Pépin, sa veuve., 8 février 1845
      inventaire après décès; Saint-Denis (rue); Brisset, Michel-Théodore; Pépin, Antoinette-Françoise
    - Inventaire après décès de Clémentine Quedue épouse de Joseph-Louis Mariton, décédée le 12 décembre 1844, place de la Madeleine, n° 2., 13 février 1845
      inventaire après décès; Madeleine (place de la); Quedue, Clémentine; Mariton, Joseph-Louis
    - Inventaire après décès de Josianne Pouget, épouse de Louis-Dominique Benazet, décédée le 2 janvier 1845, au Père Lachaise, maison dite du Surveillant, 12 mars 1845
      inventaire après décès; Père-Lachaise (quartier); Pouget, Josianne; Benazet, Louis-Dominique
    - Inventaire après décès de Charles Dauvillé, décédé le 4 mars 1845. A la requête de Charles-Prosper Dauvillé, rue des Minimes n°12, 3 avril 1845
      inventaire après décès; Minimes (rue des); Dauvillé, Charles; Dauvillé, Charles-Prosper
    - Inventaire après décès de Alexandre-Auguste Vatinelle, décédé le 12 février 1838, rue de Lancry, n° 2. A la requête de Louise-Elie Vatinelle, sa veuve., 14 avril 1845
      inventaire après décès; Lancry (rue de); Vatinelle, Alexandre-Auguste; Vatinelle, Louise-Elie
    - Inventaire après décès de Guillaume Chaventré, décédé le 22 décembre 1844, rue du Faubourg Saint-Martin, n° 101. A la requête de Barbe Köhler, sa veuve., 21 avril 1845
      inventaire après décès; Faubourg-Saint-Martin (rue du); Chaventré, Guillaume; Köhler, Barbe
    - Inventaire après décès de Jean-Baptiste Lecuyer, décédé le 29 avril 1845, rue de Buffaut n° 21 bis. A la requête de Jeanne-Aimée-Emilie Obrié, sa veuve., 20 mai 1845
      inventaire après décès; Buffault (rue); Lecuyer, Jean-Baptiste; Obrié, Jeanne-Aimée-Emilie
    - Inventaire après décès de Julie Lecureux, veuve de Louis-Christophe Goulas, décédée le 6 mai 1845. A la requête de Antoine Jeanne demeurant à Suresne, rue de Neuilly n° 15 et Jules-Antoine Jeanne, à Mantes., 21 mai 1845
      inventaire après décès; Mantes-la-Jolie (Yvelines); Suresnes (Hauts-de-Seine); Lecureux, Julie; Goulas, Louis-Christophe; Jeanne, Antoine; Jeanne, Jules-Antoine
    - Inventaire après décès de Jeanne Collas veuve de Pierre Bollot, décédée le 23 mai 1845 à Vincennes., 4 juin 1845
      inventaire après décès; Vincennes (Val-de-Marne); Collas, Jeanne; Bollot, Pierre
    - Inventaire après décès de Marie-Romain Degoy dite Henriette, à la requête de Joseph-Napoléon Bacqua, rue du Port Mahon, n° 14., 19 juin 1845
      inventaire après décès; Port-Mahon (rue de); Degoy, Marie-Romain; Bacqua, Joseph-Napoléon; Degoy, Henriette
    - Inventaire après décès de François-Nicolas Fassier, décédé le 2 mai 1845, rue du Jour, n° 24. A la requête de Marie-Gilette Baudy, sa veuve., 25 juin 1845
      inventaire après décès; Jour (rue du); Fassier, François-Nicolas; Baudy, Marie-Gillette
    - Inventaire après décès de Charles-Alexandre Gory, chirurgien dentiste, décédé le 25 juin 1845, boulevard Bonne Nouvelle, n° 1. A la requête de Marie-Jeanne Gory, sa veuve, demeurant à la maison royale de la légion d'honneur, 30 juin 1845
      18 octobre 1845, liquidation.
      inventaire après décès; liquidation; Bonne-Nouvelle (boulevard de); Saint-Denis (Seine-Saint-Denis); Gory, Charles-Alexandre; Gory, Marie-Jeanne; chirurgien dentiste
    - Inventaire après décès de Jean-Baptiste-Nicolas Godard, boulanger, rue de Cléry, n° 50. A la requête de Françoise-Eugénie Godard., 15 juillet 1845
      inventaire après décès; Cléry (rue de); Godard, Jean-Baptiste-Nicolas; Godard, Françoise-Eugénie; boulanger
    - Continuation d'inventaire après décès de François-Nicolas Curci ou Curcie. A la requête de Claude-François Dubois à Bougnon (Haute-Saône)., 12 août 1845
      13 août 1845, idem.
      inventaire après décès; Bougnon (Haute-Saône); Curci, François-Nicolas; Dubois, Claude-François; Curcie, François-Nicolas
    - Inventaire après décès de Frédéric Meierhoff. A la requête de Marie-Rose Dorfer, sa veuve, rue du Faubourg Saint-Antoine, n° 70., 20 août 1845
      inventaire après décès; Faubourg-Saint-Antoine (rue du); Meierhoff, Frederic; Dorfer, Marie-Rose
    - Continuation d'inventaire après décès de Céleste-Désirée Béguin, épouse Louis-Maurice Aubert, à La Villette., 22 août 1845
      inventaire après décès; La Villette (ancienne commune); Beguin, Céleste-Désirée; Aubert, Louis-Maurice
    - Inventaire après décès de François-Ambroise Bruneval. A la requête de Marie-Geneviève Trois Vallets, sa veuve, rue de la Tonnellerie, n° 14., 25 août 1845
      inventaire après décès; Tonnellerie (rue de la); Bruneval, François-Ambroise; Trois Vallets, Marie-Geneviève
    - Continuation et clôture de l'inventaire après décès de Guillaume Calon. A la requête de Louise-Françoise-Emilie-Mazarine Suard, quai de Béthune, n° 2 bis., 29 août 1845
      inventaire après décès; Béthune (quai de); Calon, Guillaume; Suard, Louise-Françoise-Emilie-Mazarine